臺灣高等法院臺中分院刑事裁定
110年度聲字第1500號

聲請人即選
任辯護人    林逸夫律師
被      告  黃泓諭




上列聲請人因被告違反槍砲彈藥刀械管制條例案件（本院案號：
110年度上訴字第966號），聲請具保停止羈押，本院裁定如下：
    主  文
聲請駁回。
    理  由
一、聲請意旨略以：被告黃泓諭為軍武迷，單純出於興趣製作煙
    火，經此教訓，已心生警惕，不會再犯。且被告自偵查起即
    坦承一切犯行，僅對於所製作之物是否屬於爆裂物一事有所
    爭執，而相關證據資料業已扣案，亦無湮滅、偽造、變造證
    據之虞。再者，被告有固定住所，家人亦均在國內，實無逃
    亡之虞，更無逃亡出國之經濟條件，若輔以提出相當擔保金
    、並限制住居、出境出海等強制措施，應當足以對被告形成
    相當程度之心理約束力，而無羈押之必要，為此聲請准予具
    保後停止羈押等語。
二、經查：　　
  ㈠被告黃泓諭因違反槍砲彈藥刀械管制條例案件，前經本院訊
    問後，認其犯槍砲彈藥刀械管制條例第7條第1項之非法製造
    爆裂物罪嫌疑重大，有事實足認有逃亡之虞，非予羈押，顯
    難進行審判，於民國110年5月13日執行羈押。
  ㈡被告就涉犯槍砲彈藥刀械管制條例第7條第1項之製造爆裂物
    罪嫌，於偵查、原審審理中均自白不諱，並有相關證物扣案
    可佐，犯罪嫌疑確屬重大；所涉犯槍砲彈藥刀械管制條例第
    7條第1項之製造爆裂物罪，為法定最輕本刑7年以上有期徒
    刑之重罪，且經原審法院判處有期徒刑4年在案，刑責甚重
    ，而有逃亡之高度可能性，此係趨吉避凶、脫免刑責、不甘
    受罰之基本人性，況被告於原審審理期間接受精神鑑定時，
    已表示「炸藥、毒藥這些東西讓自己感覺很強大，以後還會
    繼續研究，但自己不想被關，以後如果要做這種事情就要跟
    對方同歸於盡，或者想辦法逃獄」，益證確有逃亡之虞；再
    依被告犯罪情節觀之，其購入大量製造爆裂物之原料，並曾
    製作爆裂物而試爆，復試圖製作爆炸威力更強大之TNT炸藥
    ，其後又有恐嚇公眾之行為，對社會治安危害重大，若以命
    具保、責付或限制住居等侵害較小之手段，均不足以確保審
    判或執行程序之順利進行，非予羈押，國家追訴及刑罰權即
    有難以實現之危險，本院認為仍有繼續羈押之必要。從而，
    聲請人請求具保停止羈押，自難准許，應予駁回。
據上論斷，應依刑事訴訟法第220條，裁定如主文。
中　　華　　民　　國　　110 　年　　6 　　月　　8 　　日
       　　刑事第六庭    審判長法　官  唐  光  義
 　　　　　　　　　　　　　    法　官  許  冰  芬
 　　　　　　　　　　　　　　  法　官  鍾  貴  堯                          
以上正本證明與原本無異。     
如不服本裁定，得於收受送達後5日內向本院提出抗告書狀(須附
繕本)。
                               書記官  何  佳  錡

中　　華　　民　　國　　110 　年　　6 　　月　　8 　　日